【裁判字號】    99,上訴,965
【裁判日期】    990826
【裁判案由】    違反毒品危害防制條例
【裁判全文】
臺灣高等法院高雄分院刑事判決         99年度上訴字第965號
上  訴  人
即  被  告  甲○○
選任辯護人  洪國欽律師
上列上訴人因違反毒品危害防制條例案件，不服臺灣高雄地方法
院98年度訴字第1116號中華民國99年3 月30日第一審判決（起訴
案號：臺灣高雄地方法院檢察署97年度偵字第12069 號），提起
上訴，本院判決如下：
    主  文
上訴駁回。
    事  實
一、甲○○、張郁琳均明知甲基安非他命係毒品危害防制條例第
    2 條第2 項第2 款所列之第二級毒品，依法不得持有、販賣
    ，竟基於販賣第二級毒品甲基安非他命以營利之犯意聯絡，
    先由甲○○於民國97年4 月1 日至13日前某日，在位於高雄
    縣鳥松鄉○○路某大樓，以新台幣（下同）15,000元之價格
    ，向姓名年籍不詳綽號「黑濟」之成年男子（下稱「黑濟」
    ）販入第二級毒品甲基安非他命1 包約6 公克，再由張郁琳
    於97年4 月13日至97年4 月23日間，在高雄夢時代摩天輪附
    近，以每小包約0.4 公克1,000 元之價格，販賣第二級毒品
    甲基安非他命予姓名年籍不詳綽號「阿東」之成年男子（下
    稱「阿東」）3 次（詳如附表二所示）。
二、嗣為警方於97年4 月24日凌晨2 時40分許，持法院核發之搜
    索票於高雄市○○區○○路與六合路交岔路口，查獲甲○○
    、楊順欽、張郁琳等3 人，並扣得甲○○所有如附表三所示
    之物，並於同日上午10時40分許，至甲○○位於高雄市○○
    區○○街165 號9 樓住處執行搜索，當場扣得甲○○所有如
    附表六所示之物。
三、案經憲兵司令部高雄憲兵隊移送臺灣高雄地方法院檢察署檢
    察官偵查起訴。
    理  由
一、證據能力之判斷：
  (一)證人即共同被告張郁琳之警詢問答內容與筆錄所記載（因第
    1 次警詢筆錄製作時為夜間，故僅為人別詢問，本處指第二
    次警詢錄音）相符，前段部分張郁琳均緊接問題立即作答，
    作答時聲音有力，斷句清楚，未發覺有意識不清之情形，另
    詢問該筆錄第2 頁第7 個問題即「甲○○、楊順欽是否從事
    販賣毒品不法行為？販賣何種毒品？」時，證人張郁琳雖曾
    詢問可否不回答，但許久後，對該問題回答「不清楚」，且
    其後回答雖需詢問者勸諭，但回答仍屬清晰，未發現有意識
    不清之情形，業經原審勘驗錄音內容，有勘驗筆錄附卷可稽
    （詳原審卷第62頁），是證人張郁琳於上開司法警察詢問過
    程，意識均甚清晰，則其於原審辯稱警詢筆錄係在毒癮發作
    意識不清下所為之供述，尚無可採。
  (二)按被告以外之人於審判外之言詞或書面陳述，除法律有規定
    者外，依刑事訴訟法第159 條第1 項之規定，雖不得作為證
    據，但依同法第159 條之5 規定，經當事人於審判程序同意
    作為證據，法院審酌該言詞陳述或書面陳述作成時之情況，
    認為適當者，仍得作為證據，且如當事人、代理人或辯護人
    於法院調查證據時，知有上開不得為證據之情形，而未於言
    詞辯論終結前聲明異議者，視為有前項之同意；另依同法第
    159 條之2 規定，被告以外之人於檢察事務官、司法警察官
    、司法警察調查中所為之陳述，與審判中不符時，其先前之
    陳述具有較可信之特別情況，且為證明犯罪事實存否所必要
    者，亦得作為證據。而本件：
    1.證人楊順欽於警詢中之陳述，檢察官、被告甲○○及辯護
      人，均明確表示對於證據能力同意有證據能力，審酌上開
      陳述作成時之情況正常，且與本案相關之待證事實具有關
      連性，因認上開證據均具有證據能力。
    2.證人即共同被告張郁琳於警詢所為之陳述，對被告甲○○
      而言，雖屬被告以外之人於審判外之言詞陳述，但因證人
      張郁琳於警詢陳述曾幫被告甲○○販售甲基安非他命予「
      阿東」，與在原審證述僅拿甲基安非他命予「阿東」但未
      收錢，前所陳及後所證內容不符，原審審酌警詢陳述時因
      離案發時間較接近，且程序上非公開，不易受被告在場之
      影響，所陳有較為可信之特別情形，且該部分陳述為判斷
      本件犯罪事實之重要證據，是認證人張郁琳於警詢之陳述
      合於刑事訴訟法第159 條之2 規定，為傳聞法則之例外，
      對被告甲○○有證據能力，被告甲○○及其辯護人辯稱該
      部分陳述無證據能力，尚無可採。
  (三)有偵查犯罪職權之公務員，依通訊保障及監察法規定聲請核
    發通訊監察書所監聽之錄音內容，為實施刑事訴訟程序之公
    務員依法定程序取得之證據，又依該監聽錄音譯成文字，其
    所作成之譯文，乃監聽錄音內容之顯示，為學說上所稱之派
    生證據，倘當事人對於該譯文內容之同一性或真實性發生爭
    執或有所懷疑時，法院固應依刑事訴訟法第165 條之1 第2
    項規定勘驗該監聽之錄音踐行調查證據程序，使之忠實再現
    以確保內容之真實、同一；惟當事人如已承認該錄音譯文之
    內容屬實，或對於該譯文之內容並無爭執，而法院復已就該
    譯文依法踐行調查證據程序者，該通訊監察之譯文，自亦有
    證據能力，且與播放錄音有同等價值，此有最高法院97年度
    台上字第2023號判決意旨可資參照。而本件所引0000000000
    號行動電話之監聽譯文，係經原審核發通訊監察書合法通訊
    監察，並依監察所得所製作，有通訊監察書2 份附卷可憑（
    詳臺灣高雄地方法院檢察署97年度偵字第12069 號卷【偵(一)
    卷】第88至91頁），又所引之監聽譯文均經提示，由相關之
    被告、證人予以說明，其等對於譯文之內容並無爭執，則依
    前揭最高法院判決意旨所示，應認本件之監聽譯文有證據能
    力。
二、有罪事實之認定：
    訊據上訴人即被告甲○○雖承認向「黑濟」購入甲基安非他
    命之事實，然矢口否認有事實欄所示販賣甲基安非他命之犯
    行，辯稱伊未與被告張郁琳共同販賣甲基安非他命云云。經
    查：
  (一)被告甲○○證稱略以：因為伊要戒藥（指戒除毒癮），戒藥
    期間擔心自己無法照顧自己，所以請張郁琳於被查獲之97年
    4 月24日前約10來天到住處同住，同住期間2 人有共同施用
    甲基安非他命等語（詳原審卷第190 至192 頁），核與證人
    即共同被告張郁琳證稱略以：因甲○○戒藥需要人照顧，所
    以去甲○○住處照顧約1 個多星期，在甲○○住處有施用甲
    基安非他命等語（詳偵(一)卷第29頁、154 頁、原審卷第110
    頁）大致相符，均堪信為真實，且依被告甲○○供稱略以：
    本件查獲前伊與張郁琳所施用之甲基安非他命，係伊於97年
    4 月間，在高雄縣鳥松鄉○○路某大樓，以15,000元之價格
    ，向「黑濟」購買1 包約6 公克等語（詳原審卷第247 至24
    8 頁），則本件因被告甲○○欲戒除毒癮，商請被告張郁琳
    自97年4 月13日左右起（即被查獲之97年4 月24日前約10來
    天起），至其位於高雄市○○區○○街165 號9 樓之住處幫
    忙照顧，且被告甲○○於97年4 月初至被告張郁琳前往照顧
    期間前，曾以15,000元之價格，向「黑濟」購買甲基安非他
    命1 包約6 公克之事實，應可認定。
  (二)證人即共同被告張郁琳於警詢證稱略以：甲○○因施用毒品
    被判刑，可易科罰金，為幫助被告甲○○繳清罰金，所以主
    動幫甲○○以每小包約0.4 公克1,000 元之價格，販賣甲基
    安非他命予「阿東」等語（詳偵(一)卷第28頁），且於檢察官
    偵查時證稱略以：在甲○○戒藥照顧期間，伊詢問後，告訴
    甲○○伊朋友要購買甲基安非他命，甲○○即將甲基安非他
    命交給伊，伊再將甲基安非他命拿到夢時代摩天輪附近交給
    「阿東」3 、4 次等語（詳偵(一)卷第154 頁），甚至在原審
    詰問時，仍證稱略以：於照顧甲○○期間，曾拿甲基安非他
    命到夢時代摩天輪附近給「阿東」等語（詳原審卷第104 至
    第112 頁），證人張郁琳雖於原審審理時翻異前詞，改稱係
    在被告甲○○不知情下，私自代被告甲○○詢問「阿東」是
    否要購買甲基安非他命，但「阿東」表示無意購買，係伊無
    償提供甲基安非他命供「阿東」施用等語，惟：
    1.證人張郁琳既因替被告甲○○籌措易科罰金費用，而詢問
      「阿東」是否購買甲基安非他命，然依改稱後所證之情形
      ，非但未販賣以利費用之籌措，反無償提供甲基安非他命
      供「阿東」施用，所證顯與當初詢問之目的不符，有違常
      情，自難遽認與事實相符。
    2.證人張郁琳雖證稱略以：伊與甲○○共同出資購買甲基安
      非他命，再提供合買之甲基安非他命予「阿東」施用等語
      （詳原審第110 頁），然依被告甲○○所供，並未與證人
      張郁琳合資購買甲基安非他命，有筆錄附卷可按（詳原審
      卷第248 頁），且證人張郁琳已自承施用甲基安非他命，
      該罪嫌已包含持有甲基安非他命，是即使供述合買甲基安
      非他命，亦無可能使證人張郁琳另涉持有毒品之罪嫌，則
      該2 人如有合資購買之情，被告甲○○並無刻意隱瞞之必
      要，是被告甲○○所為未合買甲基安非他命之所供，堪信
      與事實相符，況證人張郁琳對於其出資之金額，先稱4 、
      5 千元，後稱1 、2 千元，有筆錄附卷可按（詳原審卷第
      110 頁、第252 頁），亦有不符，是認應以被告甲○○所
      供為可信，證人張郁琳於本件照顧期間，未與被告甲○○
      合資購買甲基安非他命之事實，應可認定。又依證人張郁
      琳以被告身分於原審所供，與被告甲○○同住期間並無其
      他取得甲基安非他命之來源（詳原審卷第252 頁），證人
      張郁琳既未與被告甲○○合資購買甲基安非他命，且無其
      他取得甲基安非他命之來源，自無可能以本人所有之甲基
      安非他命提供「阿東」無償施用，是交付「阿東」之甲基
      安非他命，當如改稱前所證，係被告甲○○所交付，衡情
      ，證人張郁琳並無可能在被告甲○○急需籌措易科罰金費
      用之際，無償交付被告甲○○之甲基安非他命供「阿東」
      無償施用，足見證人張郁琳改稱後所證無償提供甲基安非
      他命予「阿東」施用之情，確與事實不符。
  (三)經提示與被告甲○○於97年4 月21日中午12時7 分33秒電話
    聯繫之監聽譯文（楊順欽以0000000000號行動電話撥打被告
    甲○○0000000000號行動電話）後，證人即被告甲○○男友
    楊順欽證稱略以：伊以該通電話向甲○○詢問有無甲基安非
    他命，因伊自己要施用，且幫朋友詢問購買毒品之價格，甲
    ○○甲基安非他命1 錢（約1.7 公克）賣8,00 0元，因為價
    錢太高，沒有交易成功等語（詳偵(一)卷第40頁），核與該監
    聽譯文顯示，證人楊順清欽確於通話中，向被告甲○○表示
    「要處理『硬的』（指甲基安非他命）」相符，有監聽譯文
    附卷可稽（詳偵(一)卷第106 頁），依上開事證顯示，被告甲
    ○○平日確有交涉販賣甲基安非他命之事實，亦可認定。
  (四)綜上，依證人即共同被告張郁琳所證，參酌被告甲○○確曾
    購入足供販賣之甲基安非他命，且依證人楊順欽所證及通訊
    監察譯文所示，被告甲○○於被告張郁琳同住期間，確有交
    涉販賣甲基安非他命之情形，況如上所述，被告甲○○被查
    獲持有如附表三編號3 所示0000000000號行動電話、販賣毒
    品所需如附表三編號2 所示之電子磅秤、如附表六編號2、3
    所示之夾鏈袋，及證人張郁琳被原審法院判處共同販賣第二
    級毒品罪刑後，亦未上訴，足見證人張郁琳所證非子虛烏有
    ，被告甲○○確有如事實欄所示販賣第二級毒品之犯行，應
    可認定。且被告張郁琳既於警詢及檢察官偵查中均自承與被
    告甲○○共犯上開販賣第二級毒品之犯行，且依上開其他事
    證顯示，被告張郁琳確有可能自被告甲○○處取得甲基安非
    他命販售予「阿東」，是應認被告張郁琳亦有如附表二所示
    販賣第二級毒品之犯行。另依上開事實所示，被告甲○○既
    持有甲基安非他命，則所承向「黑濟」購入甲基安非他命之
    事實，亦堪信為真實。
  (五)又依證人即共同被告張郁琳所述，其為被告甲○○販賣甲基
    安非他命，目的既在籌措易科罰金之費用，足見其販入與賣
    出間當有價差存在，且因販賣甲基安非係屬重罪，且為政府
    經常查緝之事項，如果其中無利可圖，被告當無甘冒受重罰
    之危險，而販賣甲基安非他命予他人之理，從而被告就本件
    販賣甲基安非他命行為應有營利之意圖。尚難依依被告甲○
    ○所供以15 ,000 元販入約6 公克甲基安非他命，而依被告
    張郁琳證稱以每小包約0.4 公克1,000 元價格販售，形式上
    雖無法窺見獲利情形（6 公克分裝成每小包0.4 公克，可分
    裝15包，乘以1,000 元之售價，僅可獲15,000元，恰為販入
    價錢），即認其無利之意圖。另依證人即被告張郁琳於警詢
    簽名確認之監聽譯文顯示，證人張郁琳於同住期間之97年4
    月18日至同年月22日間，與被告甲○○之電話聯繫中（含簡
    訊），曾談及「我（指被告甲○○）桌上那個盒子打開，…
    裡面有1 包…很大塊的，你給他秤看看有多少…」、「姐：
    他朋友沒有拿了！價錢不合，我把朋友拿回給你！我盡力了
    ，對不起！只能幫到一點小忙（證人張郁琳傳簡訊給被告甲
    ○○）」、「我（指證人張郁琳）朋友要問3 台的價錢」，
    有監聽譯文附卷可按（詳偵(一)卷第34至36頁），依上開聯繫
    內容顯示，證人張郁琳確有幫被告甲○○販賣物品之情形，
    且其中提到需秤重及3 台等節，亦與毒品交易通常使用之術
    語雷同，則司法警察雖於詢問時言及「不是甲○○販賣，否
    則即可能是張郁琳販賣」，有勘驗筆錄附卷可稽（詳原審卷
    第62頁），但上開詢問時所述應是提示上開監聽譯文後，因
    懷疑通話內容與販賣毒品有關，在勸諭證人張郁琳為真實陳
    述之情況下所言及，參酌上開通聯內容，該勸諭之言詞尚非
    全無依據，難認屬不當之誘導，被告甲○○辯護人認屬不當
    之誘導，並據而推認證人張郁琳警詢之陳述不足採信，均無
    足採，併予敘明。
三、被告行為後，毒品危害防制條例第4 條第2 項之規定於98年
    5 月20日修正公布，同年月22日生效，修正後之規定為「販
    賣第二級毒品者，處無期徒刑或7 年以上有期徒刑，得併科
    1 千萬元以下罰金」，比較結果得併科之金額修正前為7 百
    萬元，修正為1 千萬元，其餘均未變動，從而修正後之規定
    並未較有利於被告，則本件販賣第二級毒品部分，自應依刑
    法第2 條第1 項前段，適用修正前毒品危害防制條例第4 條
    第2 項之規定。按甲基安非他命係毒品危害防制條例第2 條
    第2 項第2 款所定之第二級毒品，依同條例第11條第2 項、
    第4 條第2 項規定，均不得持有、販賣。是核被告甲○○就
    如如附表二所示之所為，均係犯修正前毒品危害防制條例第
    4 條第2 項之販賣第二級毒品罪。被告甲○○、張郁琳就如
    如附表二所示之販賣第二級毒品罪間，有犯意聯絡及行為分
    擔，應論以共同正犯。被告甲○○為上開販賣第二級毒品之
    行為前，持有第二級毒品之低度行為，為販賣之高度行為所
    吸收，均不另論罪。被告甲○○就如附表二所示犯行間，犯
    意各別，行為互殊，均應分論併罰。又意圖營利而販入第二
    級毒品，雖未及賣出，仍依販賣既遂罪論處，但如意圖營利
    而販入第二級毒後品後，第1 次販賣與他人之行為，此乃接
    續原先販入之犯意而為，不論其行為屬既遂或未遂，應認基
    於單一犯意之接續行為；其第1 次之販入及賣出行為既已完
    成，第2 次以後之賣出行為，應以其是否完成賣出行為，作
    為判斷既遂或未遂之準據，並以其是否基於概括犯意為之，
    而依連續犯論處（因連續犯之規定業已刪除，是自應分論併
    罰），此有最高法院90年度台上字第7046號判決意旨可資參
    照；本件被告甲○○既自承向「黑濟」販入甲基安非他命，
    嗣後又與被告張郁琳共同將甲基安非他命販售予「阿東」，
    參酌上開監聽譯文，雖可認定上開販入甲基安非他命時均已
    有販賣之犯意，但揆諸上開說明，應認該販入甲基安非他命
    之行為與如附表二編號1 所示第1 次共同賣出予「阿東」之
    行為，均屬接續犯，不另就販入行為論罪，併予敘明。
四、原審以被告罪證明確，因而適用修正前毒品危害防制條例第
    4 條第2 項、第19條第1 項，刑法第2 條第1 項前段、第11
    條、第28條規定，並審酌被告甲○○均明知毒品戕害施用者
    身體至鉅，且施用者為購買毒品以解除毒癮，往往不惜耗費
    鉅資，以致散盡家財連累家人，甚或鋌而走險犯罪，危害社
    會治安，卻仍為一己私利，無視國家杜絕毒品之禁令而販賣
    毒品，所為助長毒品氾濫，戕害國人身心健康，破壞社會治
    安及善良風氣，否認販賣第二級毒品甲基安非他命部分之犯
    行，犯後態度均不佳，被告甲○○前有違反肅清煙毒條例、
    竊盜、違反毒品危害防制條例之犯罪紀錄，素行非佳，有臺
    灣高等法院被告前案紀錄表2 份附卷可稽（詳原審卷第268
    至274 頁）等一切情狀，分別量處有期徒刑7 年6 月，並與
    未上訴之販賣第一級毒品及持有第二級毒品部分所處之刑，
    ，定應執行刑有期徒刑22年，以資儆懲。及敘明扣案如附表
    三編號2 所示電子磅秤、如附表六編號2 、3 所示夾鏈袋，
    為被告甲○○所有，且電子磅秤、夾鏈袋係分裝用，業據被
    告甲○○供明在卷（詳偵(一)卷第49頁），應依毒品危害防制
    條例第19條第1 項之規定，宣告沒收之；被告甲○○、張郁
    琳如事附表二所示共同販賣第二級毒品所得財物3,000 元（
    1,000 ×3 ＝3,000 ），應依修正前毒品危害防制條例第19
    條第1 項規定及共同正犯共同負責之法理，宣告連帶沒收之
    ，如全部或一部不能沒收時，則以其等財產連帶抵償之。另
    扣案被告甲○○所有如附表三編號4 所示之行動電話、編號
    5 所示之現金40,200元、如附表六編號4 所示之非海洛因粉
    末、編號6 所示之鋁箔紙、編號7 所示之酒精燈、編號8 所
    示之瓦斯噴燈、編號9 所示之記事本、編號10所示之取用毒
    品施用之削尖吸管、編號12所示之殘渣袋、證人楊順欽所有
    如附表四所示之行動電話、被告張郁琳所有如附表五所示之
    行動電話，與本件犯罪無關，亦均無庸予以沒收。核其認事
    用法並無不當，量刑亦稱妥適，被告上訴意旨否認犯罪，為
    無理由，應予駁回。
五、同案被告張郁琳部分，被告甲○○販賣第一級毒品部分及持
    有第二級毒品部分，業經原審判決確定，自不另論列，附此
    敘明。
據上論結，應依刑事訴訟法第368 條，判決如主文。
本案經檢察官林敏惠到庭執行職務。
中    華    民    國    99    年    8     月    26    日
                  刑事第一庭    審判長法  官  周賢銳
                                      法  官  徐美麗
                                      法  官  黃仁松
以上正本證明與原本無異。
如不服本判決應於收受本判決後10日內向本院提出上訴書狀，其
未敘述上訴理由者，並得於提起上訴後10日內向本院補提理由書
狀（均須按他造當事人之人數附繕本）「切勿逕送上級法院」。
中    華    民    國    99    年    8     月    26    日
                                      書記官  林家煜
附錄本件判決論罪科刑法條：
修正前毒品危害防制條例第4 條
製造、運輸、販賣第一級毒品者，處死刑或無期徒刑；處無期徒
刑者，得併科新台幣1 千萬元以下罰金。
製造、運輸、販賣第二級毒品者，處無期徒刑或7 年以上有期徒
刑，得併科新台幣7 百萬元以下罰金。
製造、運輸、販賣第三級毒品者，處5 年以上有期徒刑，得併科
新台幣5 百萬元以下罰金。
製造、運輸、販賣第四級毒品者，處3 年以上10年以下有期徒刑
，得併科新台幣3 百萬元以下罰金。
製造、運輸、販賣專供製造或施用毒品之器具者，處 1 年以上
7 年以下有期徒刑，得併科新台幣 1 百萬元以下罰金。
前5 項之未遂犯罰之。
附表二：
┌──┬─────┬────┬───┬────┬────────────┬───────────────┐
│編號│犯罪時間  │犯罪地點│買受人│販賣毒品│     犯罪手法           │宣告刑                        │
│    │          │        │      │數量    │                        │                              │
│    │          │        │      ├────┤                        │                              │
│    │          │        │      │價格（新│                        │                              │
│    │          │        │      │台幣）  │                        │                              │
├──┼─────┼────┼───┼────┼────────────┼───────────────┤
│1   │97年4 月13│高雄市夢│「阿東│0.4 公克│由張郁琳以電話詢問是否購│甲○○共同販賣第二級毒品，處有│
│    │日至同年同│時代摩天│」    │        │買後，向甲○○拿取甲基安│期徒刑柒年陸月；未扣案販賣第一│
│    │月23日間某│輪附近  │      │        │非他命，再攜帶至左列地點│級毒品所得財物新台幣壹仟元，連│
│    │日（編號2 │        │      ├────┤交易。                  │帶沒收之，如全部或一部不能沒收│
│    │、3 之前）│        │      │1,000元 │                        │時，以其財產連帶抵償之；扣案如│
│    │          │        │      │        │                        │附表三編號2 所示物品、如附表六│
│    │          │        │      │        │                        │編號2 、3 、所示物品，均沒收之│
│    │          │        │      │        │                        │。                            │
├──┼─────┼────┼───┼────┼────────────┼───────────────┤
│2   │97年4 月13│高雄市夢│「阿東│0.4 公克│由張郁琳以電話詢問是否購│甲○○共同販賣第二級毒品，處有│
│    │日至同年同│時代摩天│」    │        │買後，向甲○○拿取甲基安│期徒刑柒年陸月；未扣案販賣第一│
│    │月23日間某│輪附近  │      │        │非他命，再攜帶至左列地點│級毒品所得財物新台幣壹仟元，連│
│    │日（編號1 │        │      ├────┤交易。                  │帶沒收之，如全部或一部不能沒收│
│    │之後，編號│        │      │1,000元 │                        │時，以其財產連帶抵償之；扣案如│
│    │3之前）   │        │      │        │                        │附表三編號2 所示物品、如附表六│
│    │          │        │      │        │                        │編號2 、3 、所示物品，均沒收之│
│    │          │        │      │        │                        │。                            │
├──┼─────┼────┼───┼────┼────────────┼───────────────┤
│3   │97年4 月13│高雄市夢│「阿東│0.4 公克│由張郁琳以電話詢問是否購│甲○○共同販賣第二級毒品，處有│
│    │日至同年同│時代摩天│」    │        │買後，向甲○○拿取甲基安│期徒刑柒年陸月；未扣案販賣第一│
│    │月23日間某│輪附近  │      │        │非他命，再攜帶至左列地點│級毒品所得財物新台幣壹仟元，連│
│    │日（編號1 │        │      ├────┤交易。                  │帶沒收之，如全部或一部不能沒收│
│    │、2之後） │        │      │1,000元 │                        │時，以其財產連帶抵償之；扣案如│
│    │          │        │      │        │                        │附表三編號2 所示物品、如附表六│
│    │          │        │      │        │                        │編號2 、3 、所示物品，均沒收之│
│    │          │        │      │        │                        │。                            │
└──┴─────┴────┴───┴────┴────────────┴───────────────┘
附表三：
┌──┬──────┬───────────────────────┐
│編號│種類        │數量                                          │
├──┼──────┼───────────────────────┤
│1   │海洛因      │1 包（驗後淨重0.91公克）                      │
├──┼──────┼───────────────────────┤
│2   │電子磅秤    │1個                                           │
├──┼──────┼───────────────────────┤
│3   │行動電話    │1 支（NOKIA 牌，序號：000000000000000號 ，含  │
│    │            │0000000000號SIM卡）                           │
├──┼──────┼───────────────────────┤
│4   │行動電話    │1 支（NOKIA 牌，序號：000000000000000 號，含  │
│    │            │0000000000號SIM 卡）                          │
├──┼──────┼───────────────────────┤
│5   │現金        │40,200元                                      │
└──┴──────┴───────────────────────┘
附表六：
┌──┬──────┬───────────────────────┐
│編號│種類        │數量                                          │
├──┼──────┼───────────────────────┤
│1   │大麻煙捲    │1 支                                          │
├──┼──────┼───────────────────────┤
│2   │中型空夾鏈袋│1 包                                          │
├──┼──────┼───────────────────────┤
│3   │小型空夾鏈袋│8 包                                          │
├──┼──────┼───────────────────────┤
│4   │非海洛因粉末│經檢驗未發現含法定毒品成分，淨重4.81公克（空包│
│    │            │裝重1.12公克，有法務部調查局濫用藥物實驗室鑑定│
│    │            │書附卷可稽，詳偵(一)卷第187頁）                 │
├──┼──────┼───────────────────────┤
│5   │葡萄糖      │16包                                          │
├──┼──────┼───────────────────────┤
│6   │鋁箔紙      │1 捲                                          │
├──┼──────┼───────────────────────┤
│7   │酒精燈      │1 盞                                          │
├──┼──────┼───────────────────────┤
│8   │瓦斯噴燈    │1 個                                          │
├──┼──────┼───────────────────────┤
│9   │記事本      │1 本                                          │
├──┼──────┼───────────────────────┤
│10  │取用毒品之削│1 支                                          │
│    │尖吸管      │                                              │
├──┼──────┼───────────────────────┤
│11  │海洛因殘渣袋│1 個                                          │
├──┼──────┼───────────────────────┤
│12  │甲基安非他命│1 個                                          │
│    │殘渣袋      │                                              │
└──┴──────┴───────────────────────┘

司法院資訊處製作；財團法人民間司法改革基金會備份。
